【裁判字號】    98,消債抗,24
【裁判日期】    980921
【裁判案由】    抗告事件
【裁判全文】
臺灣宜蘭地方法院民事裁定            98年度消債抗字第24號
抗  告  人  甲○○
即  債務人
代  理  人  何乃隆律師
上列抗告人因更生事件對於中華民國98年7月14日本院98年度消
債更字第40號裁定提起抗告，本院裁定如下：
    主  文
抗告駁回。
抗告程序費用新台幣壹仟元由抗告人負擔。
    理  由
一、抗告意旨略以：抗告人陳稱已於98年7月13日向本院提出相關
    補正資料，故法院駁回其更生之聲請，顯有誤會，爰提起本
    件抗告，請求廢棄原裁定等語。
二、按聲請更生或清算不合程式或不備其他要件者，法院應以裁
    定駁回之，但其情形可以補正者，法院應定期間先命補正，
    消費者債務清理條例第8條規定甚明。
三、經查：
  (一)本件抗告人依消費者債務清理條例向原審聲請更生時，僅
      提出聲請狀、債權人清冊、全戶戶籍謄本、前置協商不成
      立通知書、金融聯合徵信中心當事人綜合信用報告，財產
      及收入狀況說明書中則僅記載96年5月1日至98年5月1日新
      台幣（下同）1, 342,392元，記載受扶養之人三人，扶養
      費各15,000元，車資1,500，膳食費2,000元，此外未檢附
      任何單據或文件釋明抗告人之財產、收入、支出狀況。原
      審以抗告人尚有其他應釋明、補正事項共11項，並於98年
      6月24日裁定通知抗告人於10日內補正，該裁定於98年6月
      26日送達於抗告人，有送達證書可稽，經加計在途期間，
      抗告人本應遵期於同年7 月10日前補正，然其逾期未補正
      ，故原審因而於98年7 月14日以逾期未補正相關資料供本
      院審查，而裁定駁回更生聲請在案。
  (二)至抗告人雖書立撰寫日期標載「98年7月13日」之陳報狀
      而補正部分文件，然前開陳報狀乃於同年7月14日下午始
      送達本院，此有補正文件收文章附卷可稽。況抗告人主張
      其已於前開時間補正抗告人、其配偶及受扶養義務人95
      、96、97年度各類所得資料清單、之財產歸屬資料清單、
      最新債權人清冊、全戶戶籍等，但其就原審通知補正之事
      項尚有（1）須列表詳列聲請人1.聲請更生前二年內2.目
      前「每月個人必要支出」 (例：膳食費、電話費、水電費
      、瓦斯費、勞健保費、交通費 (油錢)、相關稅賦及其他
      專屬個人之必要費用)、每月收入，並提出相關單據整理
      成冊到院供核，如無法提出證明者，將逕依內政部頒佈之
      每人最低生活標準計算。(2)聲請人如有扶養費之必要支
      出，須詳列該必要支出之細目 (例：伙食費、教育費、安
      親班費、個人保險費及其他專屬個人費用)，並提供相關
      單據過院供核，另陳明每月扶養費其他扶養義務人之分攤
      額為何。（3）須提出聲請人 (有配偶者，含配偶)目前最
      新之工作地點、在職證明、薪資單或薪資轉帳存簿過院供
      核，另有聲請各類社會補助者，亦須說明每月補助金額及
      提出其相關資料過院供核。（4）聲請人如有繳納相關商
      業型保險者，須提供保險之相關資料 (例：保單種類、保
      額為何、目前平均月繳、保單價值準備金及解約預備金)
      。（5）聲請人 (有配偶者，含配偶)如有不動產，須提出
      該不動產登記簿謄本，及該不動產所有權異動資料明細過
      院供核。（6）須提出近兩年聲請人 (有配偶者，含配偶)
      所有之存簿帳戶明細過院供核。（7）債清條例實施後前
      置協商不成立者，除須敘述當時協商之經過外，亦應直接
      具體說明協商不成立之事由，又該事由依協商不成立通知
      書所載：如是銀行直接提出之方案顯難負擔者，請說明銀
      行最終提出償還方案之內容為何？等項，抗告人仍未提出
      相關釋明或補正資料。然查，上開應釋明、補正之事項並
      非無法提出，抗告人縱有不能提出之情形，亦應就不能提
      出之原因為詳實說明，然本件抗告人顯未盡釋明、報告之
      義務，揆諸上開消費者債務清理條例之規定及說明，尚難
      認抗告人已依原審裁定補正。且原審命補正之項目均為審
      酌抗告人是否無法負擔最大債權銀行提供之協商方案之重
      要資料，抗告人既未依限補正，自無從認為其聲請合法。
四、綜上所述，原審駁回抗告人之聲請，於法並無不合，抗告意
    旨指摘原裁定不當，求予廢棄另為裁定，為無理由，應予駁
    回。
五、據上論結，本件抗告為無理由，依消費者債務清理條例第15
    條，民事訴訟法第495條之1第1項、第449條第1項、第95條
    、第78條，裁定如主文。
中    華    民    國    98    年    9    月    21    日
                         民事庭審判長法  官楊麗秋
                                     法  官郭淑珍
                                     法  官林翠華
以上為正本係照原本作成。
本裁定不得再抗告。
中    華    民    國    98    年    9    月    25    日
                                     書記官  廖文章


司法院資訊處製作；財團法人民間司法改革基金會備份。
